【裁判字號】    90,上易,2351
【裁判日期】    901206
【裁判案由】    竊盜
【裁判全文】
臺灣高等法院臺中分院刑事判決                    九十年度上易字第二三五一號
    上  訴  人
    即  被  告  甲○○
右上訴人即被告因竊盜案件，不服臺灣臺中地方法院九十年度易字第一八六八號，中
華民國九十年九月十九日第一審判決（起訴案號：臺灣臺中地方法院檢察署九十年度
偵字第七四八九號），提起上訴，本院判決如左：
      主  文
上訴駁回。
      事  實
一、甲○○前因違反麻醉藥品管理條例案件，經臺灣臺中地方法院判處有期徒刑三月
    確定，並於民國八十六年九月九日易科罰金執行完畢，竟猶不知悔改，復意圖為
    自己不法之所有，於八十九年五月二十八日二十時許，在臺中市○○路與自由路
    交岔路口，趁Ｒ九－三四七○號自用小客車（為蔡幸琳所有，由乙○○使用）停
    放路旁尚未熄火，乃逕行進入車內將該車竊走，得手後於同年月三十一日二十時
    二十分許，其駕駛該車行經臺中市○○路與梅川西路口，遇警盤檢，因心虛駕車
    逃逸，不慎撞及一行駛中之營業小客車，隨即棄車逃逸，然經警在該車內照後鏡
    採得指紋乙枚，送請內政部警政署刑事警察局比對結果，證實為甲○○所遺留，
    而於九十年二月十九日十四時五十分許，循線查獲。
二、案經臺中市警察局第一分局報請臺灣臺中地方法院檢察署檢察官偵查起訴。
      理  由
一、右揭犯罪事實，業據上訴人即被告甲○○於警訊、偵查、原審及本院審理中坦承
    不諱，核與被害人乙○○於警訊時指證失竊情節相符，且上開車輛內照後鏡所採
    得之指紋一枚，經送鑑定比對結果，確與被告之指紋相符，有內政部警政署刑事
    警察局八十九年六月十五日局紋字第六八一號鑑定書一份在卷可憑，復有車輛竊
    盜、車牌失竊資料個別查詢報表一紙在卷可稽，本件事證明確，被告犯行洵堪認
    定。
二、核被告所為，係犯刑法三百二十條第一項之竊盜罪。查被告曾因違反麻醉藥品管
    理條例案件，經臺灣臺中地方法院判處有期徒刑三月確定，並於八十六年九月九
    日易科罰金執行完畢，有臺灣高等法院被告全國前案紀錄表一紙附卷可憑，其於
    五年內再犯本件有期徒刑以上之罪，為累犯，應依法加重其刑。本件原審法院因
    認被告罪證明確，適用刑法第三百二十條第一項、第四十七條，罰金罰鍰提高標
    準條例第一條前段規定，審酌被告有毒品前科、犯罪之手段、竊取財物之價值、
    偵查中坦承犯行，在原審審理時一度否認犯行之犯後態度等一切情狀，量處有期
    徒刑一年。核其認事用法並無不當，量刑亦堪稱妥適，應予維持。被告上訴意旨
    徒以原審法院量刑過重，指摘原判決不當，並無理由，應予駁回。
據上論斷，應依刑事訴訟法第三百六十八條，判決如主文。
本案經檢察官丙○○到庭執行職務。
中      華      民      國      九十      年    十二    月      六      日
                                   臺灣高等法院臺中分院刑事第六庭
                                         審判長法  官  李  文  雄
                                               法  官  陳  嘉  雄
                                               法  官  邱  顯  祥
右正本證明與原本無異。
不得上訴。
                                               書記官  陳  桂  芬
中      華      民      國     九十      年     十二      月     七     日
           Ｆ


司法院資訊處製作；財團法人民間司法改革基金會備份。
